【裁判字號】    97,上訴,4569
【裁判日期】    971009
【裁判案由】    強盜等
【裁判全文】
臺灣高等法院刑事判決                97年度上訴字第4569號
上  訴  人
即  被  告  甲○○
上列上訴人因竊盜案件，不服臺灣新竹地方法院97年度訴字第23
7號，中華民國97年8月19日第一審判決（起訴案號：臺灣新竹地
方法院檢察署96年度偵緝字第736號、97年度偵字第437號、第12
29號），提起上訴，本院判決如下：
    主  文
上訴駁回。
    理  由
一、按不服地方法院之第一審判決而上訴者，應向管轄第二審之
    高等法院為之。上訴書狀應敘述具體理由。上訴書狀未敘述
    上訴理由者，應於上訴期間屆滿後20日內補提理由書於原審
    法院，逾期未補提者，原審法院應定期間先命補正。第二審
    法院認為上訴書狀未敘述理由或上訴有第 362條前段之情形
    者，應以判決駁回之，但其情形可以補正而未經原審法院命
    其補正者，審判長應定期間先命補正。刑事訴訟法第 361條
    、第 367條，分別定有明文。所謂不服第一審判決之具體理
    由，必係依據卷內既有訴訟資料或提出新事證，指摘或表明
    第一審判決有何採證認事、用法或量刑等足以影響判決本旨
    之不當或違法，而構成應予撤銷之具體事由，始克當之，如
    依憑證據法則具體指出所採證據何以不具證據能力，或依憑
    卷證資料，明確指出所為證據證明力之判斷如何違背經驗、
    論理法則；倘僅泛言原判決認定事實錯誤、違背法令、量刑
    失之過重或輕縱，而未依上揭意旨指出具體事由，或形式上
    雖已指出具體事由，然該事由縱使屬實，亦不足以認為原判
    決有何不當或違法者，皆難謂係具體理由，俾與第二審上訴
    制度旨在請求第二審法院撤銷、變更第一審不當或違法之判
    決，以實現個案救濟之立法目的相契合，並節制濫行上訴，
    此有最高法院97年度臺上字第 892號判決意旨足資參照。因
    此，上訴人之上訴書狀或補提之上訴理由書，雖有敘述上訴
    理由，惟並未具體敘述第一審判決有違法、不當情形，即與
    未敘述具體理由無異，其所為上訴，即不符合上訴之法定要
    件。
二、被告甲○○上訴意旨略稱：(一)原判決主文所述之兇器：手套
    1雙及十字起子、美工刀各1支，係被告及共同被告乙○○夫
    妻兩人，為營造建築工作所用之正當工具，平日放在車上，
    以求得方便，並非如原判決所述意圖犯不法情事而攜帶。(二)
    被告與乙○○，於當天正巧行經丙○○工地，乙○○尿急，
    乃停駛於丙○○工地旁，被告則在車上照顧兩名小孩，詎遭
    丙○○誣陷，因被告夫妻均收押，致無法為己提供有利之證
    據，被告兩人實無竊取鋁門窗行為。
三、按刑法第321條第1項第3款攜帶兇器竊盜罪，此所稱兇器，
    凡客觀上足對人之生命、身體、安全構成威脅，具有危險性
    之兇器均屬之，並不以攜帶之初有行兇之意圖為必要，業經
    最高法院著有79年台上字第5253號判例可參。而被告之配偶
    乙○○，於民國97年1月8日，駕車行經新竹縣竹北市○○路
    436之1號房屋旁，因見無人看管，遂由乙○○持十字起子及
    美工刀各1支，由乙○○在上址 2樓拆卸鋁門窗，被告則在1
    樓搬運（拋擲）分解成一條條之鋁門，此情業據被害人丙○
    ○指證明確，共同被告乙○○於警詢亦坦承持螺絲起子及美
    工刀竊取鋁門窗，擬予變賣以作家用等情，原審審酌現場拆
    解情形，及員警據報趕到現場後，被告趁機駕車逃逸，以逃
    避警方臨檢車上裝載贓物情狀，認定被告共同犯加重竊盜罪
    ，其認事用法，並未違反法令，或悖離經驗法則。本件被告
    僅否認行竊及爭執美工刀等非兇器，而未指摘原判決關於認
    定事實、適用法律及量刑，有何違法或不當之處，依前揭說
    明，本件上訴不合上訴之法定要件，應予駁回，並不經言詞
    辯論為之。
四、共同被告乙○○部分，本院另行審結，併予敘明。
五、據上論斷，應依刑事訴訟法第367條前段、第372條，判決如
    主文。
中    華    民    國    97    年    10    月    9     日
                  刑事第十三庭  審判長法  官 曾德水
                                      法  官 林婷立
                                      法  官 趙文卿
以上正本證明與原本無異。
不得上訴。
                                      書記官 洪雪娥
中    華    民    國    97    年    10    月    9     日
附錄：本案論罪科刑法條全文
刑法第321條
犯竊盜罪而有左列情形之一者，處6月以上、5年以下有期徒刑：
一  於夜間侵入住宅或有人居住之建築物、船艦或隱匿其內而犯
    之者。
二  毀越門扇、牆垣或其他安全設備而犯之者。
三  攜帶兇器而犯之者。
四  結夥三人以上而犯之者。
五  乘火災、水災或其他災害之際而犯之者。
六  在車站或埠頭而犯之者。
前項之未遂犯罰之。


司法院資訊處製作；財團法人民間司法改革基金會備份。
